臺灣高等法院臺中分院刑事裁定　　　　 94年度交抗字第595號
抗　告　人
即受處分人　甲○○
上列抗告人因違反道路交通管理處罰條例案件，不服台灣台中地
方，中華民國94年8月29日所為裁定（94年度交聲字第459號），
提起抗告，本院裁定如下：
    主　  文
抗告駁回。
    理 　 由
一、抗告意旨略以：(一)台中市交通員警以採證照片依法舉發、拖
    吊等，係間接強制執行，依行政執行法第27條規定，尚須「
    經於處分書或另以書面限定相當期間履行，逾期仍不履行者
    ，始得間接或直接強制執行之」，未踐行此一「書面通知程
    序」即依直接強制執行方法執行之，則有違誤及牽強。(二)執
    勤員警既係採證照片舉發，如何取得抗告人簽名，顯有可疑
    之處，交通罰款單事隔4年9月才通知抗告人，其效率及法令
    適用亦有可議之處。(三)抗告人之違規行為雖係於道路交通管
    理處罰條例修正前之行為，惟依刑法第2條之規定，應有從
    新從輕原則之適用。(四)又依行政罰法第27條之規定：行政罰
    之裁處權，因三年期間之經過而消滅。本件裁處期間已逾四
    年，自應依法律原則及行為時之舊法，撤銷原處分云云。
二、按汽車（包括機器腳踏車）駕駛人停車時，有在禁止臨時停
    車處所停車者、在設有禁止停車標誌、標線之處所停車者，
    各處六百元以上一千二百元以下罰鍰；第一項情形，交通勤
    務警察、依法令執行交通稽查任務人員或交通助理人員，應
    責令汽車駕駛人將車移置適當處所；如汽車駕駛人不予移置
    或不在車內時，得由該交通勤務警察、依法令執行交通稽查
    任務人員或交通助理人員為之。又按汽車臨時停車時，應依
    左列規定：橋樑、隧道、圓環、障礙物對面、鐵路平交道、
    「人行道」、行人穿越道、快車道等處，「不得臨時停車」
    ；汽車停車時，應依左列規定：禁止臨時停車處所不得停車
    、設有禁止停車標誌、標線之處所不得停車。道路交通管理
    處罰條例第56條第1項第1款、第4款、第3項及道路交通安全
    規則第111條第1款、第112條第1項第1款、第4款與違反道路
    交通管理事件統一裁罰標準表分別定有明文。
三、經查：本件抗告人甲○○，於民國（下同）89年9月22日9時
    20分許，其所有車號JNL─439號重型機車，因人行道禁停機
    車標誌處所違規停車之違規事實，經台中市警察局交通警察
    隊員警以採證照片依法舉發等情，有抗告人親自簽收原舉發
    機關員警舉發之違反道路交通管理事件通知單1紙、採證照
    片1張與裁決書1份在卷可稽，是抗告人有上述違規事實明確
    。又道路交通管理處罰條例第90條第2項原雖規定：「前項
    案件自確定之日起逾三年未執行者，免予執行」，惟該條例
    已於90年1月17日修正，將第90條第2項刪除，並自同年6月1
    日起施行，而90年6月1日前所舉發之交通違規案件，其於90
    年6月1日後裁決者，因新法已刪除道路交通管理處罰條例第
    90條第2項，故依道路交通管理處罰條例第2條：「本條例未
    規定者，依其他法律之規定」之原則，應依行政執行法第7
    條之規定：「行政執行，自處分、裁定確定之日或其他依法
    令負有義務經通知限期履行之文書所定期間屆滿之日起，五
    年內未經執行者，不再執行」。是90年6月1日前所舉發之交
    通違規案件，其相關執行時效規定，依行政執行法第7條第1
    項若未逾舉發後五年，仍得裁決並執行，交通部10.5.交路
    90字第056200號函可資參照。本件交通違規事實發生於89年
    9月22日，並於同日舉發，台中市監理站於94年6月17日裁決
    ，雖自舉發後已逾四年，然因尚未逾五年，故前開裁處並不
    違法。再者，上開舊法第90條第2項規定：「前項案件『自
    確定之日起』逾三年未執行者，免予執行」，係就違反道路
    交通管理事件之「執行時效期間」明白規定，其目的在避免
    法律關係遲不確定致生法秩序不安定之結果，並同時保障人
    民權益。而所謂「前項案件自確定之日」，係指交通違規案
    件經主管機關處罰確定而言。本件抗告人交通違規係於89年
    9月22日為警舉發，於94年6月17日始經原處分機關裁決，而
    抗告人不服原處分，依法向原審聲明異議並向本院抗告，顯
    見本件處罰尚未確定。抗告人本件交通違規事件既未經處罰
    確定，亦無適用上揭舊法規定而免予執行之餘地。再者，警
    方製單舉發違反道路　交通管理處罰條例所列之違規事實，
    本質上為行政處分，係公務員基於職務上之權力，依法就特
    定之具體事件所為之具公法上效果之單方面行政行為，基於
    公務員為公法上行為具有公信力之原則，該行政行為本可被
    推定為真正，且依本案卷證並無任何積極證據足以證明執勤
    員警捏造事實、違法取締之情事，則值勤警員本其維護交通
    秩序、安全職責所為之舉發，自應受到合法、正確之推定。
    抗告人前揭所辯，均無足取。綜上，抗告人有上揭違規行為
    明確，原處分機關依上開規定，裁處抗告人即受處分人罰鍰
    新臺幣1,200百元，既無不當，原審認抗告人之聲明異議並
    無理由而裁定駁回其異議，核亦無違誤。抗告人猶執前詞執
    為抗告理由而指摘原裁定不當，殊屬無據，應予駁回。
四、據上論結，應依道路交通案件處理辦法第26條，刑事訴訟法
    第412條，裁定如主文。
中　　華　　民　　國　　94　　年　　11　　月　　1 　　日
             刑事第六庭  審判長法　官　李　文　雄
　　　　　　　　　　　　　　　 法　官　邱　顯　祥
　　　　　　　　　　　　　　　 法　官　劉　連　星
上列正本證明與原本無異。
不得再抗告。
                               書記官　陳　秀　真
中　　華　　民　　國　　94　　年　　11　　月　　2 　　日
                                                      Ｉ
